【裁判字號】    97,上訴,823
【裁判日期】    970331
【裁判案由】    違反毒品危害防制條例
【裁判全文】
臺灣高等法院臺中分院刑事裁定         97年度上訴字第823號
上  訴  人
即  被  告  甲○○
上列上訴人因公違反毒品危害防制條例案件，不服臺灣南投地方
法院中華民國97年2月14日第一審判決 (97年度訴字第96號、起
訴案號：台灣南投地方法院檢察署96年度偵字第2097號)，提起
上訴，本院裁定如下：
  主  文
甲○○應於本裁定送達後柒日內補提上訴具體理由。
  理  由
一、依刑事訴訟法第350條、第361條、第362條、第367條規定，
    不服地方法院之第一審判決而上訴者，須提出上訴書狀，並
    應敘述具體理由，為上訴必備之程式；其所提出之書狀未敘
    述上訴理由，或僅曾以言詞陳述上訴理由者，均應於上訴期
    間屆滿後二十日內補提理由書於第一審法院。第一審法院經
    形式審查，認逾期未補提上訴理由者，應定期間先命補正；
    逾期未補正者，為上訴不合法律上之程式，應以裁定駁回。
    倘已提出上訴理由，但所提非屬具體理由者，則由第二審法
    院以上訴不合法律上之程式，判決駁回。而所謂具體理由，
    必係依據卷內既有訴訟資料或提出新事證，指摘或表明第一
    審判決有何採證認事、用法或量刑等足以影響判決本旨之不
    當或違法，而構成應予撤銷之具體事由，始克當之（例如：
    依憑證據法則具體指出所採證據何以不具證據能力，或依憑
    卷證資料，明確指出所為證據證明力之判斷如何違背經驗、
    論理法則）；倘僅泛言原判決認定事實錯誤、違背法令、量
    刑失之過重或輕縱，而未依上揭意旨指出具體事由，或形式
    上雖已指出具體事由，然該事由縱使屬實，亦不足以認為原
    判決有何不當或違法者（例如：對不具有調查必要性之證據
    ，法院未依聲請調查亦未說明理由，或援用證據不當，但除
    去該證據仍應為同一事實之認定），皆難謂係具體理由，俾
    與第二審上訴制度旨在請求第二審法院撤銷、變更第一審不
    當或違法之判決，以實現個案救濟之立法目的相契合，並節
    制濫行上訴（最高法院97年度上訴字第460號刑事判決參照
    ）。
二、本件上訴人即被告甲○○對於原審所為科刑之判決不服，提
    起上訴。其上訴意旨略以：上訴人自96年10月17日就開始參
    加衛生署所舉辦的減害計劃─美沙冬替代療法，至今仍持續
    就診當中，而於96年10月25日為警驗出海洛因反應，其檢驗
    值亦很低，因本人開始參加美沙冬療法，第一週所喝的西西
    數很少，並不能完全壓抑海洛因毒癮，剛開始是要代替美冬
    使用次數，使其降低，慢慢完全代替，而本人迄令已完全不
    再使用海洛因，有草屯療養院證明可鑑。法律之前人人平等
    ，為何與上訴人同樣條件之人，卻能獲得緩起訴判決，本人
    心中有所疑惑，實感不服云云。
二、查原審判決依上訴人之自白、驗尿結果，認上訴人於96年
    10月21日施用海洛因之犯行，事證明確，並以上訴人前因施
    用第一級毒品、施用第二級毒品犯行，經法院判處有期徒刑
    九月、四月，定應執行刑有期徒刑一年確定，於94年12月29
    日執行完畢，上訴人於五年以內再犯本件之罪，應依累犯規
    定加重其刑，就上訴人施用海洛因之罪，量處有期徒刑十一
    月。上訴人雖於96年10月17日開始參加美沙冬替代療法，應
    即遠離毒品，竟又於同年月21日施用海洛因，即不得以參加
    美沙冬療法，有心戒斷毒癮為理由，作為可從輕量刑之依據
    。且上訴人為累犯，曾因施用海洛因量有期徒刑九月，本案
    量處有期徒刑十一月，並無過重之情形。上訴人以上詞，泛
    言原審量刑不公平云云，並非可認原審判決量刑不當之具體
    理由。
三、本件上訴人於97年2月20日送達上訴人，有送達證書可憑，
    上訴期間已屆滿二十日，爰裁定如主文。
中    華    民    國    97    年    3    月    31     日
            刑事第九庭  審判長法  官  陳  筱  珮
上列正本證明與原本無異。
不得抗告。
                              書記官  蘇  昭  文
中    華    民    國    97    年    3    月    31     日


司法院資訊處製作；財團法人民間司法改革基金會備份。
